【裁判字號】    89,易,489
【裁判日期】    900305
【裁判案由】    賭博
【裁判全文】
臺灣臺東地方法院刑事判決                          八十九年度易字第四八九號
    公  訴  人  臺灣臺東地方法院檢察署檢察官
    被      告  申○○
                丙○○
                宇○○
                丑○○
                壬○○
                Ａ○○
                辰○○
                己○○
                子  ○
                巳○○
                玄○○
                甲○○
                辛○○
                酉○○
                黃○○
                癸○○
                未○○
                地○○○
                寅○○○
                庚○○
                丁○○○
                亥○○
                宙○○○
                戌○○
                戊○○○
                卯○○
                乙○○
                天○○
                午○○
右列被告因賭博案件，經檢察官提起公訴（八十九年度偵字第一五八○號），本院判
決如左：
    主  文
申○○意圖營利聚眾賭博，處有期徒刑參月，如易科罰金，以銀元參佰元（即新臺幣
玖佰元）折算壹日。
壬○○、Ａ○○、辰○○、己○○、子○、巳○○、玄○○、甲○○、辛○○、酉○○、黃○○、癸○○、未○○、地○○○、寅○○○、庚○○、丁○○○、亥○○、
宙○○○、戌○○、戊○○○、卯○○、乙○○、天○○、午○○在公眾得出入之場
所賭博財物，各處罰金參仟元，如易服勞役，均以銀元參佰元（即新臺幣玖佰元）折
算壹日。
當場賭博之器具撲克牌玖副、骰子貳拾顆及在賭檯之財物新臺幣伍仟元均沒收。
丙○○、宇○○、丑○○無罪。
    事  實
一、申○○意圖營利，於民國八十九年七月間向丙○○租用臺東縣臺東市○○街七十
    號三樓供作賭博場所，聚集不特定之人前往賭博財物，而於八十九年八月七日上
    午十一時起，聚集壬○○、Ａ○○、辰○○、己○○、子○、巳○○、玄○○、
    甲○○、辛○○、酉○○、黃○○、癸○○、未○○、地○○○、寅○○○、庚○○、丁○○○、亥○○、宙○○○、戌○○、戊○○○、卯○○、乙○○、天
    ○○、午○○等二十五人在上址公眾得出入之場所，由申○○自任莊家，以俗稱
    「九仔仙」之撲克牌比大小方式與壬○○等二十五人賭博財物，申○○並從中抽
    取現金獲利。於同日十二時許，當場經警查獲，並扣得如主文第三項所示之賭具
    撲克牌九副、骰子二十顆及賭資新臺幣（下同）七萬九千一百五十元（包含桌面
    賭資五千元）。
二、案經臺東縣警察局臺東分局移送臺灣臺東地方法院檢察署檢察官偵查起訴。
    理由
一、右開時間在臺東縣臺東市○○街七十號三樓賭博財物之事實，業經被告辰○○、
    己○○、子○、巳○○、玄○○、甲○○、辛○○、酉○○、黃○○、癸○○、
    未○○、地○○○、寅○○○、丁○○○、亥○○、宙○○○、戌○○、戊○○○、卯○○、乙○○、天○○、午○○等二十二人於偵審中、本院審理時供認不
    諱，核相符合。被告壬○○、庚○○雖於本院審理時辯稱到場時本想賭博，在還
    未賭博即被警查獲云云，經查被告壬○○於警訊中明確供稱現場賭博之方式係「
    以俗稱“九仔仙”方式賭博，由莊家以二十張撲克牌，與四家對賭，以所採之兩
    張比大小方式賭博，贏則莊家賠與押注相同之金額，輸則所押注之金額為莊家沒
    入」等語，於偵查中並供稱（問：輸贏多少？）「還沒輸贏」，被告庚○○亦於
    警訊中供稱「我們是以現金作賭資，每次以三百元不等押注，由申○○作莊四家
    持牌與莊家對賭，比點數大小」等語，若被告壬○○尚未賭博，則如何能清楚知
    悉現場賭博輸贏之方法？又被告壬○○於警訊中並供述「（在場）所有的人都有
    賭」之情，顯然被告壬○○在警訊中已自承包括自己之在場所有人都有賭博之行
    為；被告庚○○並於偵查中供稱「輸二千」，若無參加賭博，何來輸錢之事實，
    則被告壬○○、庚○○所辯均不足採。被告Ａ○○於本院審理時辯稱當天到現場
    是為找朋友，並未賭博云云，然被告Ａ○○於警訊中承認自己有賭博，並供出現
    場賭博之方式，並在偵查中答稱「輸五百」，被告Ａ○○既稱到現場找朋有未賭
    博等情，為何又稱「輸五百」，亦又供出現場賭博之方式，被告Ａ○○對此矛盾
    亦解釋不清，誠然所辯為卸責之詞，不足採信。被告申○○自承現場之賭客主要
    是其所找來，自己有賭博之行為並自任莊家，並且在場之賭具撲克牌九副、骰子
    二十顆為其所提供，上址賭博場所為其向屋主丙○○承租之情，惟辯稱僅找朋友
    來玩，並無抽頭，亦無營利之意圖云云。經查，由客觀上被告申○○提供賭具、
    聚集他人到現場賭博之情形，業經其餘被告（除丙○○、宇○○、丑○○外）供
    稱屬實，並參酌被告申○○在警訊中明確供稱「莊家如果全贏抽頭是新臺幣壹及
    貳佰元」，且自己亦參加賭博，則可認被告申○○主觀上應有營利之意圖而聚眾
    賭博。復查前開事實，更有當場查獲如主文第二項所示之賭博器具及賭檯上之賭
    資扣案可證，事證明確，被告申○○、壬○○、Ａ○○、辰○○、己○○、子○
    、巳○○、玄○○、甲○○、辛○○、酉○○、黃○○、癸○○、未○○、地○○○、寅○○○、庚○○、丁○○○、亥○○、宙○○○、戌○○、戊○○○、
    卯○○、乙○○、天○○、午○○等二十六人犯行均堪認定，應依法論科。
二、查上開臺東縣臺東市○○街七十號三樓之賭博場所之樓下（一樓）為美容院，而
    行至該賭博場所須經過該美容院而上樓，則美容院與該賭博場所可視為整體建築
    物，美容院在通常觀念為公眾得出入之場所，故前開臺東縣臺東市○○街七十號
    三樓之賭博場所亦應可認係公眾得出入之場所。核被告壬○○、Ａ○○、辰○○
    、己○○、子○、巳○○、玄○○、甲○○、辛○○、酉○○、黃○○、癸○○
    、未○○、地○○○、寅○○○、庚○○、丁○○○、亥○○、宙○○○、戌○○、戊○○○、卯○○、乙○○、天○○、午○○等二十五人所為，均犯刑法第
    二百六十六條第一項前段之罪。被告申○○所為，係犯刑法第二百六十六條第一
    項前段賭博罪及第二百六十八條意圖營利聚眾賭博罪，二罪間具有想像競合犯之
    關係，應從一重刑法第二百六十八條意圖營利聚眾賭博罪處斷。爰審酌被告等之
  品行、犯罪動機、目的、手段、所生危害、犯罪後態度等一切情狀，各量處如主
    文第一項、第二項所示之刑，並分別諭知易科罰金及易服勞役之折算標準。查扣
    之撲克牌九副、骰子二十顆為被告等賭博之器具及桌面賭檯上之賭資五千元，均
    應依法宣告沒收。而除桌面賭檯上之賭資五千元外，並另有查扣被告等之財物七
    萬四千一百五十元，此非賭檯及兌換籌碼處之財物，尚非依法應沒收之財物，則
    不併予宣告沒收，併此敘明。
三、被告酉○○、卯○○、午○○經合法傳喚無正當理由不到庭，本院認係應科罰金
    之案件，故不待其陳述逕行判決。
四、公訴意旨除前開論罪之事實外，尚認被告丙○○及丑○○涉犯刑法第二百六十八
    條意圖營利供給賭博場所罪，被告宇○○涉犯刑法第二百六十八條意圖營利聚眾
    賭博罪。
（一）按犯罪事實應依證據認定之，無證據不得推定其犯罪事實。又不能證明被告犯
      罪者，應諭知無罪之判決，刑事訴訟法第一百五十四條、第三百零一條第一項
      分別定有明文。又按所謂證據，須適於為被告犯罪事實之證明者，始得採為斷
      罪資料，如未能發現相當證據，或證據不足以證明，自不能以推測或擬制之方
      法，以為裁判基礎，最高法院五十三年臺上字第二七五○號判例參照。公訴人
      認被告丙○○、丑○○及宇○○涉有刑法第二百六十八條之罪嫌，無非係以本
      件參與賭博之人數多達二十五人，人聲雜遝，前往上開住處三樓賭博場所必經
      過一樓被告丙○○所經營之美容院，被告丙○○焉有不知其住所供人賭博財物
      之理；又被告申○○所給付之租金係由被告丑○○收受乙節，業據被告申○○
      於警訊時證述屬實，其與被告丙○○意圖營利共同出租上開處所供人賭博之犯
      行明確；至被告宇○○雖辯稱係前往尋找朋友丑○○，然被告丑○○卻表示：
      到達店內之前，他（指被告宇○○）就在裡面；不知宇○○所來何事，有警訊
      筆錄足憑，被告等所辯或與事實不符，或與常情有違等為主要之論據。訊據被
      告丙○○、丑○○、宇○○堅詞否認有何犯行。被告丙○○辯稱：上址為伊租
      與被告申○○，並不知被告申○○將之用以開設賭場，當天伊在一樓係為到美
      容院剪髮，並未上去三樓等語，被告丑○○辯稱：當天係去一樓剪髮，並不知
      三樓有在賭博等語。被告宇○○辯稱：當天僅係去找朋友丑○○，並未上去三
      樓等語。
（二）經查，現場賭具是由被告申○○提供的，賭博也是由被告申○○作莊家及主持
      之事實，業據被告申○○所坦認，並經其餘被告（除丙○○、宇○○及丑○○
      外）供承屬實，則均無法證明被告丙○○、宇○○及丑○○在上址有抽頭之情
      事，況查扣案之賭具並非被告丙○○、丑○○及宇○○所有，在場賭資至多證
      明現場有賭博行為，亦與被告丙○○、丑○○及宇○○無關。參酌被告除申○○外，均稱不認識被告丙○○、丑○○及宇○○三人，在現場未見到被告丙○○、丑○○及宇○○三人之情。綜上所述，被告丙○○單純將上址住處承租予
      被告申○○及收取租金，尚與刑法上第二百六十八條之意圖營利提供賭博場所
      罪之構成要件不符；被告丑○○及被告宇○○既未有積極證據可認與本件賭博
      相關，亦尚難以第二百六十八條之罪相繩。被告丙○○、丑○○及宇○○自不
      負刑法第二百六十八條意圖營利供給賭博場所罪及聚眾賭博罪之罪責。此外又
      查無其他證據足認被告丙○○、丑○○及宇○○犯罪，揆諸首開規定及判例意
      旨，自應為無罪之諭知。
據上論斷，應依刑事訴訟法第二百九十九條第一項前段、第三百零一條第一項、第三
百零六條、刑法第二百六十六條第一項前段、第二項、第二百六十八條、第五十五條
、第四十一條第一項、第四十二條第二項、罰金罰鍰提高標準條例第一條前段、第二
條，判決如主文。
本案經檢察官陳弘能到庭執行職務。
中    華    民    國      九十      年        三      月        五      日
                                      臺灣臺東地方法院刑事庭
                                          法  官   范智達
右正本證明與原本無異。
如不服本判決，應於判決送達後十日內向本院提出上訴狀。（須附繕本）
「切勿逕送上級法院」
                                          書記官   賴淑芬
中    華    民    國      九十      年        三      月        六      日
附錄本案論罪科刑法條全文
刑法第二百六十六條：
在公共場所或公眾得出入之場所賭博財物者，處一千元以下罰金。但以供人暫時娛樂
之物為賭博者，不在此限。
當場賭博之器具與在賭檯或兌換籌碼處之財物，不問屬於犯人與否沒收之。
刑法第二百六十八條：
意圖營利，供給賭博場所或聚眾賭博者，處三年以下有期徒刑，得併科三千元以下罰
金。


司法院資訊處製作；財團法人民間司法改革基金會備份。
